# PPP 项目过渡期归集

提问人：中审众环张浩 011 时间：2019-04-20 20:42:19
目前一个PPP项目，核算在生产成本中，但是年底归集，是进入存货中的开发成本、工程施工、在产品哪一类。该项目施工完成后所有权属于当地政府，企业保留收费权。施工过程中就有部分政府补助作为生产成本的备抵项目。

回答人：chenyiwei
PPP项目如在建设期间采用建造合同模式确认收入的，则期末列入 “工程施工” 明细披露；采用销售商品模式确认收入的，期末列入“发出商品”明细披露。

提问人：中审众环张浩 011 时间：2019-04-21 15:11:28
您好，老师，如果在建期间没有确认收入呢？这个应该如何归集呢，政府是按照一定条款划拨资金的，而收到的资金在平时核算时是冲减生产成本的。

回答人：chenyiwei
建造期间可以确认收入，对应于金融资产或无形资产。本版面上已有很多对此问题的讨论。